臺灣苗栗地方法院民事判決
111年度訴字第181號
原      告  台灣電力股份有限公司苗栗區營業處

法定代理人  邱華龍
訴訟代理人  温文聰
            蔡孟哲
被      告  洪福銘

上列當事人間請求侵權行為損害賠償等事件，本院於中華民國一
百十一年十一月一日言詞辯論終結，判決如下：
    主      文
一、原告之訴及其假執行之聲請均駁回。
二、訴訟費用由原告負擔。
    事實及理由
壹、程序事項：
　  按第168條至第172條及前條所定之承受訴訟人，於得為承受
    時，應即為承受之聲明，民事訴訟法第175條第1項定有明文
    。查本件原告之法定代理人原為陳華信，於民國111年7月1
    日變更為邱華龍，有台灣電力股份有限公司111年6月30日電
    人字第1110014978號函1份在卷可稽（本院卷第225頁），邱
    華龍於111年10月4日以陳報狀（本院卷第221至223頁）聲明
    承受訴訟，與上揭法律規定相符，應予准許。　　
貳、實體事項：　　
一、原告主張：被告意圖為自己不法之所有，於109年2月10日10
    時10分前之某時許，在苗栗縣銅鑼鄉銅科三路連接苗38之1
    縣道道路（下稱銅科三路失竊點），竊取伊鋪設在座標編號
    D6813AE3469號至D6915CC5285號手孔蓋（下稱銅科三路手孔
    蓋）內之交連PE電纜低壓250MCM共452公尺、交連PE電纜600
    V 2/0共3,532公尺（下稱系爭電纜；共價值新臺幣〈下同〉91
    萬4,216元），致原告受有支出修復費用共98萬953元之損害
    。伊爰擇一依民法第184條第1項前段侵權行為，或民法第17
    9條不當得利之法律關係為請求等語。並聲明：㈠被告應給付
    原告98萬953元及自起訴狀繕本送達之翌日起至清償日止，
    按週年利率百分之五計算之利息。㈡願供擔保請准宣告假執
    行。　　
二、被告辯稱：伊僅於109年2月6日4時24分許，在苗栗縣銅鑼鄉
    銅科六路NCC基地台前道路（下稱銅科六路失竊點），與真
    實姓名及年籍資料不詳成年男子，一同竊取原告鋪設在座標
    編號D6709-B HD36號至D6709-B HD1178號手孔蓋間之交連PE
    低壓250MCM共180公尺、交連PE電纜600V 2/0共45公尺（合
    計價值7萬5,060元；下稱2月6日銅科六路電纜）；以及於10
    9年2月10日1時18分許，在同一地點，與真實姓名及年籍資
    料不詳成年男子，一同竊取原告鋪設在座標編號D6709-B HC
    2612號至D6709-B HC3165號手孔蓋間之交連PE電纜低壓250M
    CM共208公尺（共價值7萬6,128元；下稱2月10日銅科六路電
    纜）。系爭電纜非伊所竊取等語。並聲明：原告之訴駁回。
三、得心證之理由：
　㈠按當事人主張有利於己之事實者，就其事實有舉證之責任，
    民事訴訟法第277條前段規定甚明。又檢察官不起訴處分書
    、臺灣高等檢察署處分書或法院刑事裁定所為事實之認定，
    於為獨立民事訴訟之裁判時，本不受其拘束（最高法院 111
    年度台上字第1989號裁定意旨可供參考）。
  ㈡經查：本件原告主張系爭電纜為被告所竊取，無非係以被告
    竊取2月6日及2月10日銅科六路電纜之加重竊盜行為，已經
    本院刑事庭以109年度易字第796號各判處有期徒刑10月、10
    月，被告提起上訴，又經臺灣高等法院臺中分院以111年度
    上易字第102號駁回上訴確定，其後，苗栗縣警察局苗栗分
    局（下稱苗栗分局）將涉案電纜部分移送臺灣苗栗地方檢察
    署檢察官偵查（即臺灣苗栗地方檢察署110年度偵字第5533
    號案件，下稱5533號案件），檢察官於該案不起訴處分書內
    認定因2月10日銅科六路電纜與系爭電纜均為同日發現遭竊
    ，應是被告接續所為乙事為主要之論據（本院卷第234頁）
    。然檢察官不起訴處分書所認定之事實，依上揭最高法院裁
    定意旨，對本院並無拘束力。又觀諸卷附苗栗分局111年3月
    2日栗警偵字第1110009188號函所檢附被告涉嫌竊盜案之現
    場圖資料之記載（臺灣苗栗地方檢察署110年度偵字第5533
    號卷宗〈下稱5533號卷宗〉第275至289頁），銅科三路失竊點
    與銅科六路失竊點乃相隔一段距離，並非緊鄰，是縱二地同
    日發現遭竊，無法當然斷定是同一人所為。再原告所引用如
    附表所示5533號卷宗內含之證據，或僅為銅科六路失竊點相
    關資料（附表編號1、5至8部分），或為僅能證明系爭電纜
    有於109年2月10日發現遭人竊取之客觀事實（附表編號3、4
    、9部分），或只是員警說明系爭電纜竊案為何沒有與2月6
    日及2月10日銅科六路電纜竊案一同移送檢察官偵辦之原因
    （附表編號10、11部分），並無如銅科三路周遭監視器影像
    或相關指紋、生物跡證鑑驗報告、目擊系爭電纜遭竊過程之
    證人陳述等事證而得特定偷竊行為人身分。復被告於5533號
    案件警詢（5533號卷宗第67至70頁）、本件（本院卷第233
    頁）均否認有竊取系爭電纜。從而，自無法僅因被告有偷竊
    2月6日及2月10日銅科六路電纜即認定系爭電纜亦為被告所
    竊取。
　㈢綜上，本件因原告所提證據不足證明被告確有竊取系爭電纜
    ，則原告依不當得利或侵權行為之法律關係，請求被告給付
    98萬953元及自起訴狀繕本送達之翌日起至清償日止，按週
    年利率百分之五計算之利息，為無理由，應予駁回。又原告
    之訴既經駁回，其假執行之聲請亦失所依附，應併予駁回。
四、本件事證已臻明確，兩造其餘攻擊防禦方法及所提證據，經
    審酌後，核與判決結果無影響，爰不逐一論列，附此敘明。
五、訴訟費用負擔之依據：民事訴訟法第78條。　　
中　　華　　民　　國　　111 　年　　11　　月　  15　　日
                  民事第二庭  法　官　陳中順
以上正本係照原本作成。
如對本判決上訴，須於判決送達後20日內向本院提出上訴狀（須
附繕本）。如委任律師提起上訴者，應一併繳納上訴審裁判費。
中　　華　　民　　國　　111 　年　　11　　月　　15　　日
                              書記官  蔡芬芬　　　　　　
附表：
編號 證據名稱 所在頁數 1 被告109年2月21日調查筆錄 5533號卷宗第61至66頁 2 被告110年7月14日調查筆錄 5533號卷宗第67至70頁 3 原告員工林暐捷109年3月24日調查筆錄 5533號卷宗第71至75頁 4 填報日期109年2月10日電力（訊）線路失竊現場調查報告表 5533號卷宗第77至79頁 5 銅鑼科學園區銅科六路109年2月6日及2月10日台電電線遭竊現場圖 5533號卷宗第81頁 6 109年2月6日監視器影像畫面翻拍照片16張 5533號卷宗第83至90頁 7 109年2月6日銅科六路失竊點現場照片2張 5533號卷宗第91頁 8 109年2月10日監視器影像畫面翻拍照片9張 5533號卷宗第93至97頁 9 109年2月10日銅科三路失竊點現場照片40張 5533號卷宗第109至129頁 10 警員邱文煜110年8月11日職務報告 5533號卷宗第59頁 11 警員邱文煜111年4月16日職務報告 5533號卷宗第291頁